【裁判字號】    95,上訴,2213
【裁判日期】    951121
【裁判案由】    毒品危害防制條例
【裁判全文】
臺灣高等法院臺中分院刑事判決        95年度上訴字第2213號
上  訴  人  臺灣彰化地方法院檢察署檢察官
被      告  乙○○
                    （現在臺灣彰化監獄執行中）
上列上訴人因被告毒品危害防制條例案件，不服臺灣彰化地方法
院95年度易字第664號，中華民國95年8月14日第一審判決（聲請
以簡易判決處刑案號：臺灣彰化地方法院檢察署95年度毒偵字第
1852號，移送併辦案號：臺灣彰化地方法院檢察署95年度偵緝字
第122號），提起上訴，本院判決如下：
    主  文
上訴駁回。
    事實及理由
一、本案經本院審理結果，認第一審判決認事用法及量刑均無不
    當，應予維持，並引用第一審判決書記載之事實、證據及理
    由（如附件）。
二、檢察官上訴意旨略以：被告乙○○（以下稱被告）於臺灣彰
    化地方法院95年度訴字第1342號被訴施用第一級毒品海洛因
    一案中，供稱渠施用第一級毒品海洛因之方式，係將第一級
    毒品海洛因摻和第二級毒品安非他命，一起置入安非他命吸
    食器內燒烤吸食煙霧等語（有臺灣彰化地方法院95年度訴字
    第1342號950年80月28日準備程序筆錄可稽）。經核，被告
    前開施用毒品之行為，係一行為觸犯施用第一級、第二級毒
    品罪名，須從一重施用第一級毒品罪名處斷。而本案被告施
    用第二級毒品之犯罪時間與上揭施用第一級毒品之犯罪時間
    重疊，依前開所述此一施用毒品之行為係一行為觸犯數罪名
    ，屬裁判上之一罪。依審判不可分原則，施用第一級毒品海
    洛因部分應為起訴效力所及，原審未及斟酌審判，難認原判
    決適允當，請撤銷原判決，就被告所涉之施用第一級毒品罪
    嫌另為適當之判決云云。
三、經查被告於95年3月22日下午2時30分許，為警查獲時，所採
    之尿液經送驗結果，僅有安非他命陽性反應，而無嗎啡陽性
    反應。被告於95年4月3日下午11時50分許，為警查獲時，所
    採之尿液經送驗結果，雖分呈嗎啡、安非他命陽性反應。惟
    查海洛因係屬中樞神經抑制劑，安非他命係屬中樞神經興奮
    劑，二者之藥性、作用，施用後之反應及效果，完全相異。
    依實務上查獲之施用毒品案件，海洛因係呈粉末狀，施用第
    一級毒品海洛因之方式，均以摻入香菸吸食或以注射針筒注
    射之方式為之，並無以吸食器施用之情形；而安非他命係呈
    結晶狀，施用第二級毒品安非他命，均以吸食器（玻璃球或
    吸管製成）點火加熱，再吸其煙霧之方式為之。二者之成分
    、純度、施用方式，均不相同，且海洛因量少價昂，對吸毒
    者而言，甚為珍貴，如將之放置於吸食器以點火加熱，吸其
    煙霧方式為之，極為浪費，更難達到施用之效果，吸毒者均
    不採取此一方式為之。是被告供稱將此二種毒品摻和施用云
    云，顯然不合經驗法則，自難憑採。本院認為被告所犯施用
    第一級毒品、施用第二級毒品二罪，犯意各別，行為互殊，
    並非一行為觸犯數罪名之想像競合犯，自無裁判上一罪之關
    係。按刑法於民國94年2月2日經總統令修正公布，於95年7
    月1日施行，被告行為後法律有變更，依修正後刑法第2條第
    1項前段規定，應適用行為時之法律。原審依據刑法修正前
    之法律，就被告施用第二級毒品之行為，予以論罪科刑，認
    事用法均無不合，量刑亦屬妥適，應予維持。本件檢察官之
    上訴為無理由，應予駁回。
四、據上論斷，應依刑事訴訟法第373條、第368條，修正後刑法
    第2條第1項前段，判決如主文。
本案經檢察官甲○到庭執行職務。
中    華    民    國    95    年    11  月    21      日
          刑事第十一庭  審判長法  官  陳  朱  貴
                              法  官  胡  文  傑
                              法  官  郭  同  奇
上列正本證明與原本無異。
檢察官得上訴。
被告不得上訴。
如不服本判決應於收受送達後十日內向本院提出上訴書狀，其未
敘述上訴之理由者並得於提起上訴後十日內向本院補提理由書（
均須按他造當事人之人數附繕本）。
                              書記官  康  孝  慈
中    華    民    國    95    年    11  月    22      日
                                                      Ａ


司法院資訊處製作；財團法人民間司法改革基金會備份。
